---
title: "R Notebook"
output: html_notebook
---

# 2. Hausaufgabe

```{r}
library(tidyverse)
```

#Daten laden 
```{r}
BX_Users <- read_delim("BX-Users.csv", ";", 
    escape_double = FALSE, trim_ws = TRUE)
BX_Book_Ratings <- read_delim("BX-Book-Ratings.csv", ";", 
    escape_double = FALSE, trim_ws = TRUE)
BX_Books <- read_delim("BX-Books.csv", ";", 
    escape_double = FALSE, trim_ws = TRUE)
```

 
#Daten säubern und transformieren 

### BX_Books auf das Notwendigste reduizieren
```{r}
books <- BX_Books %>%
  select(ISBN,`Book-Title`,`Book-Author`,`Year-Of-Publication`,Publisher)
```
```{r}
ISBNPublisher <- BX_Books %>%
  select(ISBN, Publisher)
```
```{r}
ISBNPublication <-BX_Books %>%
  select(ISBN, `Year-Of-Publication`)
```

### BX_Books_Ratings auf das Notwendigste reduizieren
```{r}
ratings <- BX_Book_Ratings %>%
  left_join(books)
```

### Ratings zusammenbauen für das Zusammenzählen der Bewertungen
```{r}
bestRatings <- ratings %>%
  group_by(ISBN) %>%
  summarise(Durchschnittsbewertung = mean(`Book-Rating`), AnzahlBewertungen = n()) %>%
  filter(AnzahlBewertungen > 5)
```

### Durchschnittsbewertungen der Verlage
```{r}
VerlagRatings <- merge(BX_Books, bestRatings) %>%
  select(AnzahlBewertungen, Publisher) %>%
  group_by(Publisher) %>%
  summarise(AnzahlBewertungen = n()) %>%
  arrange(desc(AnzahlBewertungen))
```


# Beziehung zwischen Anzahl der Bücher/Verlag und deren Bewertungen
##Gibt es eine lineare Beziehung zwischen Anzahl Bücher pro Publisher und Anzahl Ratings, die die Bücher eines Publishers erhalten?

###Anzahl der Bücher pro Verlag
```{r}
AnzahlBooks <- BX_Books %>%
  select(Publisher, ISBN) %>%
  group_by(Publisher) %>%
  summarise(AnzahlDerBücher = n())
```

###Zusammenführen von Bücher und deren Bewertungen / Die Bewertungen der Bücher, sortiert nach Verlag
```{r}
AnzahlRatings <- merge(BX_Book_Ratings, BX_Books) %>%
  group_by(Publisher) %>%
  summarise(AnzahlDerRatings = n())
```

###Relation der Anzahl von Büchern und Bewertungen
```{r}
Relation <- merge(AnzahlBooks, AnzahlRatings) %>%
  select(AnzahlDerBücher, AnzahlDerRatings)
```

```{r}
plot(Relation)
```

```{r}
scatter.smooth(y=Relation$AnzahlDerBücher, x=Relation$AnzahlDerRatings)
```
```{r}
summary(Relation)
```

# Zeitalter der Bücher und der Einfluss auf deren Bewertung
## Haben ältere Bücher mehr Ratings, weil sie mehr Zeit haben, um Ratings zu sammeln?

###Veröffentlichung und ISBN 
```{r}
AlterBooks <- merge(BX_Books, BX_Book_Ratings) %>%
  group_by(`Year-Of-Publication`) %>%
  summarise(BewertungenImJahr = n()) %>%
  filter(`Year-Of-Publication` > 1500)
```

```{r}
plot(AlterBooks)
```

###Einfließen der Anzahl an Bewertungen der Bücher 
```{r}
AlterBooks2 <- merge(BX_Book_Ratings, BX_Books) %>%
  group_by(`ISBN`) %>%
  summarise(AnzahlBewertungenAlter = n ())
```
```{r}
BucherJahr <-merge(AlterBooks2, ISBNPublication) %>%
  select(`Year-Of-Publication`, AnzahlBewertungenAlter)
```





