---
title: "R Notebook"
output: html_notebook
---

```{r}
library(tidyverse)
library(arules)
library(arulesViz)
library(readr)
```


#Daten laden 
```{r}
BX_Users <- read_delim("BX-Users.csv", ";", 
    escape_double = FALSE, trim_ws = TRUE)
BX_Book_Ratings <- read_delim("BX-Book-Ratings.csv", ";", 
    escape_double = FALSE, trim_ws = TRUE)
BX_Books <- read_delim("BX-Books.csv", ";", 
    escape_double = FALSE, trim_ws = TRUE)
```

#Daten bereinigen und neuen Datensatz bauen
```{r}
 books <- BX_Books %>%
   select(ISBN,`Book-Title`,`Book-Author`,`Year-Of-Publication`,Publisher)
 rm(BX_Books)
 users <- BX_Users %>%
   mutate(Age = as.numeric(Age))
 rm(BX_Users)
 ratings <- BX_Book_Ratings %>%
   left_join(books)
 rm(BX_Book_Ratings)
 ratings <- ratings %>%
   filter(!is.na(`Book-Title`))

 users <- users %>%
   filter(!is.na(Age)) %>%
   mutate(country = str_remove(Location,".*,")) %>%
   filter(country != "")
 all <- ratings %>%
   left_join(users) %>%
   select(-Location)
 write_csv(all, "all.csv")
```

 
#Hausaufgabe zur dritten Session 

```{r}
all <- read_csv("all.csv")
```

##Analyse bei der die Autoren enthalten sind
```{r message=FALSE}
i <- split(all$`Book-Author`,all$`User-ID`)
txn <- as(i, "transactions")
basket_rules <- apriori(txn, parameter = list(sup = 0.001, conf = 0.0001, minlen=2, target="rules"))
```

### Wenn man den Support erhöht, dann werden die Angaben gefiltert. 
```{r}
myRules_Direct <- as(basket_rules, "data.frame")
basket_rules_hi <- head(basket_rules, by ="lift",100)
head(myRules_Direct, 20)
```

```{r}
plot(basket_rules_hi, method="graph", main="Books")
```

## Zur Optimierung sollte man die Namen der Autoren, die evtl. unterschiedlich geschrieben wurde filtern. 


## Weiterempfehlung von Autoren der "besseren Bücher" - Bücher mit einer überdurchschnittlichen Bewertung
```{r}
bestBooks <- all %>%
  filter(`Book-Rating` > 0) %>%
  group_by(ISBN) %>%
  summarise(Durchschnittsbewertung = mean(`Book-Rating`), AnzahlBewertungen = n()) %>%
  filter(AnzahlBewertungen > 10) %>%
  filter(Durchschnittsbewertung > 5) %>%
  left_join(all)
```

## Weitere Features
```{r}
plot(basket_rules_hi, method="graph", main="Books", engine ="interactive")
```
